# 应付客户对价现金流量表列示

提问人：1036310992 时间：2023-01-11 10:24:28
请问：应付客户对价在现金流量表上，作为销售收到现金的减项，还是作为采购付现列示？

回答人：chenyiwei
根据是否额外向客户支付款项来确定。现金流量表正表中的项目一般很少以净额列报，应分别按照流入和流出的现金流列报（详见《企业会计准则第 31 号——现金流量表》第五条）。
如果额外向客户支付款项的，一般列报为支付其他与经营活动有关的现金。